【裁判字號】    97,訴,700
【裁判日期】    970613
【裁判案由】    偽造有價證券等
【裁判全文】
臺灣板橋地方法院刑事判決               97年度訴字第700號
公  訴  人  臺灣板橋地方法院檢察署檢察官
被      告  甲○○
上列被告因偽造文書等案件，經檢察官提起公訴（97年度偵字第
617 號），本院依簡式審判程序審理，判決如下：
    主  文
甲○○收受贓物，處有期徒刑肆月；又共同行使偽造之信用卡，
處有期徒刑伍月，如附表編號1 所示之物沒收；又共同行使偽造
之信用卡，處有期徒刑月，如附表編號2 所示之物沒收；又共
同行使偽造之信用卡，處有期徒刑肆月，如附表編號3 、4 所示
之物沒收。應執行有期徒刑壹年壹月，如附表編號1 至4 所示之
物沒收。
    事實及理由
一、本件犯罪事實及證據，除事實部分第1 至10行「甲○○明知
    真實年籍不詳、綽號『阿仁』之成年男子所持有之乙○○所
    有合作金庫商業銀行（帳號0000000000000 號）金融卡、華
    南商業銀行（帳號000000000000號）金融卡（乙○○業於民
    國96年9 月19日，在臺北市○○區○○路9 號6 樓遺失）、
    丙○○所有第一商業銀行（帳號00000000000 號）金融卡（
    丙○○業於96年11月下旬間某日，於搭乘計程車前往臺北市
    京華城百貨商場途中遺失），及某銀行核發業經變造入磁具
    有信用卡功能之不明卡號金融卡1 張，均係屬來路不明之贓
    物，竟仍基於收受贓物之犯意，於96年12月19日中午12時許
    ，在臺北縣板橋市縣政府前，收受上開4 張金融卡」，應予
    更正為「甲○○明知真實年籍不詳、綽號『阿仁』之成年男
    子所持有之合作金庫商業銀行金融卡（帳號0000000000000
    號）、華南商業銀行金融卡（帳號000000000000號）（上開
    合作金庫銀行金融卡以及華南商業銀行金融卡，均係乙○○
    所有，於民國96年9 月19日，在臺北市○○區○○路9 號6
    樓搬家時遺失，遭不詳之人予以侵占）、第一商業銀行金融
    卡（帳號00000000000 號，係丙○○所有，於96年11月下旬
    間某日，於搭乘計程車前往臺北市京華城百貨商場途中遺失
    ，遭不詳之人予以侵占）（上開三張金融卡嗣均遭不詳之人
    變造入磁而偽造為具有信用卡功能之信用卡），及某銀行核
    發業經變造入磁而偽造為具有信用卡（偽造之信用卡卡號為
    0000000000000000號）功能之信用卡一張，均係屬來路不明
    之贓物，竟仍基於收受贓物之犯意，於96年12月19日中午12
    時許，在臺北縣板橋市之縣政府前，收受前開四張偽造之信
    用卡」，第19、26、27頁「上開不明卡號之金融卡」，均應
    予更正為「上開偽造之信用卡（偽造之信用卡卡號為000000
    0000000000號）」，第29行「並提出上開第一商業銀行金融
    卡而行使之」應予更正為「並提出上開三張偽造信用卡（即
    以上開合作金庫商業銀行金融卡、華南商業銀行金融卡、第
    一商業銀行金融卡予以變造入磁而偽造為具有信用卡功能之
    信用卡）的其中一張偽造信用卡（偽造之信用卡卡號為0000
    000000000000號）而行使之」，第34、35行「並先後提出上
    開第一商業銀行及合作金庫商業銀行金融卡而行使之」，應
    予更正為「並先後提出上開三張偽造信用卡的其中一張偽造
    信用卡（偽造之信用卡卡號為0000000000000000號）、其中
    一張偽造信用卡（偽造之信用卡卡號為0000000000000000號
    ）而行使之」，第38、39行「並扣得第一商業銀行、合作金
    庫商業銀行及華南商業銀行金融卡各一張」應予更正為「並
    扣得上開三張偽造信用卡（即以上開合作金庫商業銀行金融
    卡、華南商業銀行金融卡、第一商業銀行金融卡予以變造入
    磁而偽造為具有信用卡功能之信用卡）」；證據部分「告訴
    人丙○○於偵查中之指訴」應予刪除，並予補充「被告甲○
    ○於本院審理時之自白」外，餘均引用如附件起訴書之記載
    。
二、核被告甲○○所為，係犯(一)刑法第349 條第1 項之收受贓物
    罪，就在(二)家樂福賣場行使偽造信用卡部分，係犯刑法第20
    1 條之1 第2 項之行使偽造信用卡罪、第216 條、第210 條
    之行使偽造私文書罪、第339 條第1 項之詐欺取財罪，就在
    (三)瑞安銀樓行使偽造信用卡部分，均係犯刑法第201 條之1
    第2 項之行使偽造信用卡罪、第339 條第3 項、第1 項之詐
    欺取財未遂罪，就在(四)珍福銀樓行使偽造信用卡部分，均係
    犯刑法第201 條之1 第2 項之行使偽造信用卡罪、第339 條
    第3 項、第1 項之詐欺取財未遂罪。被告偽造「王立文」署
    押為偽造私文書之部分行為，偽造私文書而後行使，偽造之
    低度行為應為行使之高度行為所吸收，僅論以行使偽造私文
    書罪。其意圖供行使之用而收受偽造之信用卡，並進而行使
    偽造之信用卡，其收受之低度行為應為行使之高度行為所吸
    收，亦不另論罪。被告上開行使偽造信用卡，以及行使偽造
    私文書、詐欺取財犯行（即上揭(二)(三)(四)部分），與不詳年籍
    姓名綽號「阿仁」之成年男子間，均有犯意聯絡及行為分擔
    ，均為共同正犯。被告就上揭(二)部分所犯刑法第201 條之1
    第2 項行使偽造信用卡罪、第216 條、第210 條行使偽造私
    文書罪以及第339 條第1 項之詐欺取財罪，係以一行為觸犯
    三罪名，為想像競合犯，應依刑法第55條規定從一重之行使
    偽造信用卡罪處斷，其就上揭(三)(四)部分所犯刑法第201 條之
    1 第2 項之行使偽造信用卡罪、第339 條第3 項、第1 項之
    詐欺取財未遂罪，各係以一行為觸犯二罪名，為想像競合犯
    ，各應依刑法第55條規定從一重之行使偽造信用卡罪處斷。
    又被告所犯上揭(一)收受贓物、(二)行使偽造信用卡、(三)行使偽
    造信用卡、(四)行使偽造信用卡犯行，犯意各別，行為互殊，
    應予分論併罰。再查被告就上揭(四)部分在珍福銀樓先後二次
    行使偽造之信用卡而均詐欺取財未遂，係就同一物品單筆消
    費之二次刷卡，客觀上雖有二次刷卡之舉動，然既係在同時
    、同地實施而侵害同一法益，各舉動之獨立性極為薄弱，依
    一般社會觀念，在時間差距上難以強行分開，在刑法評價上
    視為數個舉動之接續施行，合為包括之一行為予以評價，較
    為合理，應屬接續犯，併此敘明。爰審酌被告之素行狀況、
    犯罪動機、手段、目的、所生危害、犯罪所得及犯罪後態度
    等一切情狀，分別量處如主文所示之刑（就上揭(一)(二)(三)(四)部
    分分別量處有期徒刑四月、五月、三月、四月），並定其應
    執行刑。扣案如附表編號2 至4 所示之偽造信用卡三張，均
    應依刑法第205 條規定沒收之；又如附表編號1 所示信用卡
    簽帳單特約商店存根聯上偽造之「王立文」之簽名一枚，應
    依刑法第219 條規定沒收之（該特約商店存根聯本身，已非
    屬被告所有，不得宣告沒收），附此敘明。
三、應適用之法條：應依刑事訴訟法第273 條之1 第1 項、第29
    9 條第1 項前段、第310 條之2 、第454 條第2 項，刑法第
    28條、第201 條之1 第2 項、第216 條、第210 條、第339
    條第1 項、第3 項、第349 條第1 項、第55條、第51條第5
    款、第205 條、第219 條，刑法施行法第1 條之1 第1 項、
    第2 項前段，判決如主文。
四、如不服本判決，得自收受送達之日起十日內向本院提出上訴
    狀。
本案經檢察官陳佳宏到庭執行職務。
中    華    民    國    97    年    6     月    13    日
                    刑事第十二庭  法  官  戴嘉清
以上正本證明與原本無異。
如不服本判決，應於判決送達後10日內，向本院提出上訴狀。
                                  書記官  廖貞音
中    華    民    國    97    年    6     月    30    日
附錄本案論罪科刑法條全文：
刑法第201 條之1
意圖供行使之用，而偽造、變造信用卡、金融卡、儲值卡或其他
相類作為簽帳、提款、轉帳或支付工具之電磁紀錄物者，處一年
以上七年以下有期徒刑，得併科三萬元以下罰金。
行使前項偽造、變造之信用卡、金融卡、儲值卡或其他相類作為
簽帳、提款、轉帳或支付工具之電磁紀錄物，或意圖供行使之用
，而收受或交付於人者，處五年以下有期徒刑，得併科三萬元以
下罰金。
刑法第210 條
偽造、變造私文書，足以生損害於公眾或他人者，處五年以下有
期徒刑。
刑法第216 條
行使第二百十條至第二百十五條之文書者，依偽造、變造文書或
登載不實事項或使登載不實事項之規定處斷。
刑法第339 條
意圖為自己或第三人不法之所有，以詐術使人將本人或第三人之
物交付者，處五年以下有期徒刑、拘役或科或併科一千元以下罰
金。
以前項方法得財產上不法之利益或使第三人得之者，亦同。
前二項之未遂犯罰之。
刑法第349 條
收受贓物者，處三年以下有期徒刑、拘役或五百元以下罰金。
搬運、寄藏、故買贓物或為擔保者，處五年以下有期徒刑、拘役
或科或併科一千元以下罰金。
因贓物變得之財物，以贓物論。
附表
┌──┬───────────────┬───────┐
│編號│  物      品      名      稱  │  備      註  │
├──┼───────────────┼───────┤
│  1 │信用卡簽帳單特約商店存根聯（96│存根聯附於臺灣│
│    │年12月19日下午2 時50分，消費金│板橋地方法院檢│
│    │額二萬零七百五十元）上偽造之「│察署97年度偵字│
│    │王立文」簽名一枚              │第617 號卷第35│
│    │                              │頁，依刑法第21│
│    │                              │9 條沒收存根聯│
│    │                              │上偽造之簽名  │
├──┼───────────────┼───────┤
│  2 │偽造之信用卡（偽造之信用卡卡號│已扣案，依刑法│
│    │為0000000000000000號）一張    │第205 條沒收  │
├──┼───────────────┼───────┤
│  3 │偽造之信用卡（偽造之信用卡卡號│已扣案，依刑法│
│    │為0000000000000000號）一張    │第205 條沒收  │
├──┼───────────────┼───────┤
│  4 │偽造之信用卡（偽造之信用卡卡號│已扣案，依刑法│
│    │為0000000000000000號）一張    │第205 條沒收  │
└──┴───────────────┴───────┘


司法院資訊處製作；財團法人民間司法改革基金會備份。
